# 转让股权

提问人：李多 鱼( ￣ ▽ ￣ ) 时间：2021-02-27 08:05:02
请教陈版主：最初是A控制B和C，A公司账面长期股权投资-B-500万，持股比例100%，长期股权投资-C-430万，持股比例60%。现签订了一份股权转让协议，将A持有C的所有股权转让给B,转让后就变成A控制B,B控制C。B公司取得C公司的股权的同时，用B企业的股权作为对价，A增加对B的长期股权投资。现在A企业账务处理是冲减长期股权投资-C-430，增加长期股权投资-B（430+440），增加投资收益 440 。投资收益金额是根据C公司转让日评估价值 1450 乘以持股比例60%算出来的。即1450*60%-430=440.请问是否可以按照评估价值确认投资收益？账务处理是否正确？

回答人：chenyiwei
这种情况下的主要考虑是：母公司以一个子公司的股权对另一子公司投资的行为，是否属于具有商业实质的非货币性资产交换交易？
就本案例情况而言，增资前后B都是A的全资子公司，且未增加母公司可控制的经济资源，故不具有商业实质的可能性更大，母公司应按其原先对C的长投成本转增对B的长投，不确认投资收益。